【裁判字號】    89,易,215
【裁判日期】    900830
【裁判案由】    竊盜
【裁判全文】
臺灣花蓮地方法院刑事判決                          八十九年度易字第二一五號
    公  訴  人  臺灣花蓮地方法院檢察署檢察官
    被      告  丁○○
右被告因竊盜案件，經檢察官提起公訴（九十年度偵字第九九八號）及移送併案審理
（八十九年度偵字第一三七○號、第一五三九號、第三四二五號、九十年度偵字第一
六七號、第一五二一號），本院判決如左：
    主  文
丁○○共同連續踰越牆垣竊盜，累犯，處有期徒刑壹年肆月。
扣案之機車鑰匙支及未扣案之機車鑰匙壹支，均沒收。
    事  實
一、丁○○曾有多次竊盜、傷害等犯罪前科，其中因竊盜案件，經台灣桃園地方法院
    以八十八年度易字第一六三六號判處有期徒刑五月確定，甫於八十八年十二月十
    三日執行完畢，詎猶不知悔改，復基於意圖為自己不法所有之概括犯意，連續於
    如附表編號一、二、三、五、六號所示時、地單獨一人；於如附表所示編號四所
    示時、地，夥同具有犯意聯絡之真實姓名年籍均不詳之綽號「陳進興」成年男子
    ；於如附表所示編號七所示時、地，夥同具有犯意聯絡之真實姓名年籍均不詳之
    綽號「阿鬧」成年男子；以如附表所示方法，竊取如附表所示之物。
二、案經花蓮縣警察局移送及花蓮分局、新城分局、吉安分局分別報請臺灣花蓮地方
    法院檢察署檢察官偵查起訴及移送併案審理。
    理  由
一、右揭事實，業據被告丁○○於本院審理時坦承不諱，核與被害人甲○○、戊○○
    、丙○○、己○○、辛○○、庚○○、證人即台灣電力公司倉儲員乙○○、舊貨
    業者林義能、被告友人田玉甄所述情節相符，復有贓物領據六份、照片二十一張
    、車籍作業系統─查詢認可資料三紙、車輛竊盜、車牌失竊資料個別查詢報表─
    查詢車輛認可資料一紙附卷及機車鑰匙三支扣案可資佐證，足徵被告自白與事實
    一致，本件事證明確，被告丁○○竊盜犯行，洵堪認定。又被告經本院依職權送
    國軍花蓮總醫院鑑定結果，其目前並無明顯精神障礙或疾患，此有國軍花蓮總醫
    院九十年一月十二日（九十）濟德四字第○一一一號函暨所附精神鑑定報告書一
    份存卷可按，併此敘明。
二、核被告丁○○就如附表所示編號一至六所為，係犯刑法第三百二十條第一項之竊
    盜罪，就如附表所示編號七所為，係犯同法第三百二十一條第一項第二款之加重
    竊盜罪。被告就如附表編號四之犯行，與共犯綽號「陳進興」成年男子間；就如
    附表編號七之犯行，與共犯綽號「阿鬧」成年男子間，有犯意之聯絡與行為之分
    擔，各為共同正犯。被告丁○○先後多次竊盜犯行，時間緊接，犯罪構成要件相
    同，顯係基於概括犯意所為，應依連續犯規定論以一罪，並依重罪之刑法第三百
    二十一條第一項第二款之加重竊盜罪論處。另公訴人雖未就被告所為如附表編號
    二至七所示犯行提起公訴，惟該部分與已起訴部分既有連續犯之關係，屬裁判上
    一罪，為起訴效力所及，本院自得併予審究，附此敘明。第查，被告曾有如事實
    欄所載之犯罪前科與執行紀錄，有臺灣花蓮地方法院檢察署刑案資料查註紀錄表
    可證，其於有期徒刑之刑執行完畢後五年內再犯本件有期徒刑以上之罪，為累犯
    ，應依刑法第四十七條之規定，遞加重其刑。爰審酌被告前有多次犯罪紀錄，素
    行不良，雖年富力壯，卻不思循正當合法途徑賺取財富，竟多次以竊盜方式冀圖
  不勞而獲，並審酌其犯罪之手段、竊取之財物價值多寡，以及犯罪後坦承犯行等
    一切情狀，量處如主文所示之刑。至未扣案之鑰匙一支，因乏積極證據足資證明
    業已滅失，連同扣案機車鑰匙三支，均係被告丁○○所有，已據其供承在卷，且
    係供本件犯罪所用之物，均應予宣告沒收之。
據上論斷，應依刑事訴訟法第二百九十九條第一項前段，刑法第二十八條、第五十六
條、第三百二十一條第一項第二款、第四十七條、第三十八條第一項第二款，判決如
主文。
本案經檢察官李子春到庭執行職務。
中      華      民      國    九十      年      八      月     三十     日
                                    台灣花蓮地方法院刑事庭
                                        法  官  陳  世  博
右正本證明與原本無異。
如不服本判決，應於判決送達後十日內向本院提出上訴狀( 應附繕本 )，上訴於
臺灣高等法院花蓮分院。
                                        書記官  連  玫  馨
中      華      民      國    九十      年              月              日
附表：
編號    犯罪時間（民國）    犯罪地點（花蓮縣）    犯罪行為
一     八十九年三月十二日   花蓮市○○○街台汽    以自備鑰匙單獨竊取車號
       晚上十一時許         客運前                ＩＫ─六四二九號自小客
                                                  車（甲○○所有）
                                                  其後於八十九年三月十九
                                                  日晚上九時三十分許，林
                                                  添財駕駛前揭竊得之自小
                                                  客車途經花蓮市○○街、
                                                  國盛二街口，為警查獲，
                                                  並當場扣得鑰匙一支。
二     八十九年四月二十四   花蓮市○○○路二二四  以自備鑰匙單獨竊取車號
       日凌晨二時許         號前                  ＨＣＵ─五五八號機車
                                                  （戊○○所有）
                                                  旋於翌（二十五）日凌晨
                                                  二時許，丁○○騎乘甫竊
            得之上開機車，途經花蓮
                                                  市○○路與大同路口時，
                                                  為警攔檢查獲，並扣得鑰
                                                  匙一支。
三     八十九年四月二十八日 花蓮市國裕里三鄰富裕  以自備鑰匙單獨竊取車號
       晚間九時許           一街六五號前          ＨＣＧ─四七六號機車
                                                  （丙○○所有）
四     八十九年五月十日上午 新城鄉北埔村大漢美食  夥同真實姓名年籍均不詳
       九時許               廣場                  之綽號「陳進興」成年男
                                                  子共同徒手竊取飲料（柯
                                                  淑美所有，計有舒跑六罐
                                                  、莎莎亞牛奶三罐、國農
                                                  牛奶一罐、飛燕煉奶一罐
                                                  、可果美蕃茄汁五罐、維
    大力汽水一罐、黑松沙士
                                                  三罐、仙草蜜二罐、維士
                                                  比三瓶、皮蛋十顆、台灣
                                                  啤酒七瓶、蘋果一顆）
                                                  經鄰人發覺即時報警，而
                                                  於同日上午九時五十分查
                                                  獲，並查悉丁○○所騎乘
                                                  之ＨＣＧ─四七六號機車
                                                  係失竊之贓車。
五    八十九年十一月五日下 花蓮市○○街三三巷十   以自備鑰匙單獨竊取車號
      午四時許             一號前                 ＲＧＧ─九四三號機車
                                                  （辛○○所有）
                                                  於八十九年十一月八日晚
                                                  上十一時十五分許，林添
                                                  財騎乘右揭機車，途經花
                                                  蓮市○○○路與國聯五路
                                                  口，為警當場查獲，並扣
                                                  得機車鑰匙（扣押物品清
                                                  單誤載為機車鎖）一支。
六    八十九年十二月三十日 吉安鄉○○村○○○街   單獨徒手竊取腳踏車一輛
      晚上十時三十分許     十五巷三十號前         （庚○○所有）
                                                  嗣經庚○○發現並在後追
                                                  趕，而於同日晚上十時四
                                                  十分許，在吉安鄉北昌村
                                                  自立路二段八二號前為巡
                                                  警協同逮捕。
七    九十年二月十六日凌晨 花蓮市○○路九五號台   夥同具有犯意聯絡之綽號
      二時許               電花蓮區營業處配電中   「阿鬧」成年男子，共同
                           心置物場               踰越圍牆，竊取廢塑膠皮
                                                  電線及廢銅線各三綑。得
                                                  手後旋將之售予不知情之
                                                  舊貨業者林義能，販賣所
                                                  得共計二千七百元，均由
                                                  丁○○與「阿鬧」共同花
                                                  用殆盡。
                                                  嗣於九十年二月十九日凌
                                                  晨四時五十分許，在花蓮
                                                  市○○路因行跡可疑為警
                                                  盤詢而查悉上情。


司法院資訊處製作；財團法人民間司法改革基金會備份。
